臺灣高等法院臺南分院刑事裁定　　　　　 96年度抗字第318號
抗　告　人　甲○○
　　　　　　　　　　（現於臺灣雲林監獄執行中）
上列抗告人因聲請減刑及定應執行刑案件，不服臺灣雲林地方法
院中華民國九十六年八月三十日裁定（九十六年度聲減字第一一
二九號），提起抗告，本院裁定如下：
    主  文
抗告駁回。
    理  由
一、本件抗告意旨略以：抗告人所犯如附表所示之販賣毒品、施
    打毒品，均經分別判處有期徒刑十五年、六年，應執行有期
    徒刑二十年（原合併刑期為二十一年），確定在案，然抗告
    人所犯如附表編號二所示之罪刑，因符合八十年罪犯減刑條
    例，經減刑為四年，並與附表編號一所示之罪，合併定應執
    行有期徒刑十八年，惟抗告人所犯如附表編號二所示之罪刑
    因符合九十六年罪犯減刑條例第二條第一項第三款規定，應
    減為有期徒刑「二年」，然臺灣雲林地方法院以九十六年度
    聲減字第一一二九號裁定減為「一年六月」，爰依法提起本
    件抗告云云。
二、按「裁判確定前犯數罪，有應減刑與不應減刑者，就應減刑
    之罪，依第二條、第四條、第六條至第八條及前條規定減刑
    後，與不應減刑之罪之宣告刑，適用刑法第五十一條定其應
    執行之刑」中華民國九十六年罪犯減刑條例第十一條定有明
    文。又「法院辦理減刑事宜之依據為中華民國九十六年罪犯
    減刑條例及法院辦理九十六年減刑案件應行注意事項：其中
    注意事項第十五點「數罪併罰已定執行刑案件，. …數罪有應
    減刑、有不應減刑者，於減刑後另定執行刑時，宜在原定執
    行刑之刑期以下酌定其執行刑。」則法院在減刑後另定執行
    刑時，在原定執行刑以下均有裁量權」亦有明文。另按數罪
    併罰，應依分別宣告其罪之刑為基礎，定其應執行刑，若裁
    定所定定應執行之刑度，既於各刑中之最長期以上，各刑合
    併之刑期以下，定其刑期，即無違法可言，此有最高法院八
    十三年台抗字第一八六號裁判要旨可稽。
三、經查：抗告人甲○○所犯如附表編號二施打毒品之罪刑，其
    犯罪時間為民國七十八年十二月間，合於中華民國八十年罪
    犯減刑條例所定減刑條件，業經臺灣雲林地方法院以八十年
    度聲減字第一一九號裁定減為有期徒刑四年，並與抗告人所
    犯販賣毒品案件，就有期徒刑部分定應執行刑有期徒刑十八
    年確定。又其犯罪在中華民國九十六年四月二十四日以前，
    亦合於中華民國九十六年罪犯減刑條例所定減刑條件，經臺
    灣雲林地方法院以九十六年聲減字第一一二九號裁定諭知減
    為如附表編號二所載「有期徒刑二年」，並與附表編號一所
    列不應減刑之犯罪所處之刑，定應執行刑為有期徒刑十六年
    六月，並無違誤。再查，附表編號一、二所宣告之最長刑為
    十五年，合併刑期為十七年，則定應執行刑於十五年以上，
    十七年以下，俱屬合法，原審定應執行刑十六年六月，亦屬
    在原未減刑時定執行刑十八年刑期以下，酌定其執行刑，依
    法即無不合。抗告意旨謂原裁定僅減為「有期徒刑一年六月
    」云云，主張原裁定不當，即無理由，應予駁回。
據上論結，應依刑事訴訟法第四百十二條，裁定如主文。
中　　華　　民　　國　　96　　年　　10　　月　　16　　日
   　　　　　　　 刑事第三庭    審判長法　官 陳義仲
   　　　　　　 　　　　　　　　　　  法　官 蔡勝雄
   　　　　　 　　　　　　　　　　　  法　官 蘇清水
以上正本證明與原本無異。
如不服本裁定，應於收受本裁定後五日內向本院提出抗告狀。
　　　　　　　　　　　　　　　　　　　書記官 陳嘉琍
中　　華　　民　　國　　96　　年　　10　　月　　16　　日
